en: Baby/Toddler seat features: Adjustable height; Foldable; Reclining seat; Tray; Wheeled; Other
es: Características de sillas para niños pequeños/bebés: Altura regulable; Plegable; Asiento reclinable; Bandeja; Con ruedas; Otros
ru: Характеристики детского сидения: Регулируемая высота; Складной; Откидывающееся сиденье; Поднос; На колесах; Другое
hr-HR: Značajke sjedalice za bebe / malu djecu: Podesiva visina; Sklopivo; Sjedalo s pomičnim naslonom; Pladanj; S kotačima; Ostalo
cs: Vlastnosti dětské/ batolecí autosedačky: Nastavitelná výška; Skládací; Sklopné sedadlo; Podnos; Na kolečkách; Jiné
zh-TW: 嬰幼兒安全座椅功能: 高度可調; 可折疊; 傾斜座椅; 托盤; 輪式; 其他
ja: ベビー/幼児用シートの機能: 高さ調節可能; 折りたたみ式; リクライニングシート; トレイ; 車輪付き; その他
nb: Setefunksjoner for baby og småbarn: Regulerbar høyde; Sammenleggbar; Tilbakelent sete; Brett; Med hjul; Annet
vi: Tính năng ghế trẻ em/trẻ tập đi: Điều chỉnh được chiều cao; Có thể gập lại; Ghế ngả; Khay; Có bánh xe; Khác
hu: Csecsemőknek/Kisgyermekeknek készült ülés jellemzői: Állítható magasság; Összecsukható; Dönthető ülés; Tálca; Kerekes; Egyéb
sk-SK: Funkcie dojčenskej stoličky: Nastaviteľná výška; Skladací; Polohovacie sedadlo; Podnos; Kolesový; Iné
pt-PT: Características do assento para bebé/criança: Altura ajustável; Dobrável; Assento reclinável; Bandeja; Rodado; Outro
nl: Kenmerken baby-/peuterzitje: Verstelbare hoogte; Inklapbaar; Ligstoel; Dienblad; Verrijdbaar; Andere
pl: Charakterystyka fotelika dla dzieci i niemowląt: Regulowana wysokość; Składane; Odchylany fotelik; Tacka; Na kółkach; Inne
ko: 영유아 시트 기능: 조절식 높이; 접이식; 리클라이닝 시트; 트레이; 바퀴 달림; 기타
fr: Caractéristiques du siège pour bébé/enfant en bas âge: Hauteur réglable; Pliable; Siège inclinable; Plateau; À roulettes; Autre
th: คุณลักษณะที่นั่งสำหรับทารก/เด็กเล็ก: ปรับความสูงได้; แบบพับได้; เก้าเอ้าปรับนอนลงได้; ถาด; มีล้อ; อื่นๆ
lt-LT: Kėdutės kūdikiams / mažiems vaikams ypatybės: Reguliuojamas aukštis; Sulankstoma; Atlošiama sėdynė; Su padėklu; Su ratukais; Kita
ro-RO: Caracteristici scaun auto pentru bebeluși/copii mici: Înălțime reglabilă; Pliabil; Scaun rabatabil; Tavă; Cu roți; Altele
sv: Detaljer för baby-/barnstolar: Justerbara höjd; Vikbar; Liggande säte; Bricka; På hjul; Övrigt
pt-BR: Características do assento para bebê/criança: Altura ajustável; Dobrável; Assento reclinável; Bandeja; Com rodas; Outro
da: Funktioner for sæde til babyer og småbørn: Justerbar højde; Sammenfoldelig; Tilbagelænet sæde; Bakke; Med hjul; Andet
fi: Vauvan/taaperon istuimen ominaisuudet: Säädettävä korkeus; Taitettava; Kallistuva istuin; Tarjotin; Pyörillä varustettu; Muu
el: Χαρακτηριστικά βρεφικού/παιδικού καθίσματος: Ρυθμιζόμενο ύψος; Αναδιπλούμενο; Ανακλινόμενο κάθισμα; Δίσκος; Με ροδάκια; Άλλο
bg-BG: Характеристики на столче за бебе/малко дете: Регулируема височина; Сгъваем; Накланяща се седалка; Тава; С колела; Други
sl-SI: Lastnosti sedežev za dojenčke in malčke: Nastavljiva višina; Zložljivo; Nagibni sedež; Pladenj; Na kolesih; Drugo
it: Funzionalità del seggiolino per neonati/bambini: Altezza regolabile; Pieghevole; Sedile reclinabile; Vassoio; Su ruote; Altro
zh-CN: 婴幼儿座椅特点: 可调高度; 折叠式; 躺椅式座椅; 托盘; 轮式; 其他
de: Funktionen des Baby-/Kleinkindsitzes: Verstellbare Höhe; Klappbar; Liegesitz; Tablett; Auf Rädern; Sonstiges
tr: Bebek ve küçük çocuk koltuğu özellikleri: Ayarlanabilir yükseklik; Katlanabilir; Yatar koltuk; Tepsi; Tekerlekli; Diğer